【裁判字號】    90,易,598
【裁判日期】    900417
【裁判案由】    違反台灣省內菸酒專賣暫行條例
【裁判全文】
臺灣臺中地方法院刑事判決                            九十年度易字第五九八號
    公  訴  人  台灣台中地方法院檢察署檢察官
    被      告  丙○○
                甲○○
右列被告因違反台灣省內菸酒專賣暫行條例案件，經檢察官聲請簡易判決處刑（八十
九年度偵字第一九九００號），因本院台中簡易庭認不宜以簡易判決處刑，簽移本院
普通庭審理，本院判決如左：
    主  文
丙○○、甲○○均無罪。
    理  由
一、本件公訴意旨略以：被告丙○○係坐落台中市○○路○段七十八、八十號瑞明商
    行之負責人，於八十九年五月十日起僱用甲○○在該店擔任出售煙酒之工作，二
    人基於犯意之聯絡與行為之分擔，並基於概括犯意，在該商店販賣未貼專賣憑證
    之菸類，嗣於八十九年十一月廿八日下午四時廿分許，在該商店為警查獲，並扣
    得未貼專賣憑證之香煙四十包，因認被告涉犯台灣省內菸酒專賣暫行條例第三十
    條第一項、第三十七條第五款之罪云云。
二、犯罪事實應依證據認定之，無證據不得推定其犯罪事實，刑事訴訟法第一百五十
    四條定有明文，次按事實之認定，應憑證據，如未能發現相當證據，或證據不足
    以證明，自不能以推測或擬制之方法，以為裁判之基礎，四十年台上字第八十六
    號著有判例可參。
三、訊據被告二人均堅決否認有前開犯行，被告丙○○辯稱洋菸是朋友帶來給伊，伊
    沒有販賣等語；被告甲○○則辯稱伊不知道是未稅洋菸，也沒有拿來販賣給客人
    等語，本件公訴人認被告涉犯前開罪名，無非以被告丙○○經營規模很大，不可
    能不知道查獲之菸類是未稅洋菸，而被告甲○○八十六年二月二十六日起即開始
    在被告丙○○之店內工作，不可能不知道如何區分未稅洋菸，認被告等於偵查中
    之辯詞均不可採。
四、惟查被告丙○○於偵查中係辯稱該未稅洋菸係朋友帶去給伊，伊只用來請客人，
    沒有販賣等語，有其警訊筆錄一份在卷可憑，並非辯稱伊不知道該扣案之洋菸是
    未稅洋菸云云，公訴人以被告丙○○不可能不知道是未稅洋菸為據，認定被告丙
    ○○所辯不可採，容有誤會，次查扣案之未稅洋菸係放置於櫃檯後面的櫃子上面
    ，與其他貼有專賣憑證之菸類有區隔開，業經證人丁○○即處理本案之警員、乙
    ○○即查獲本案之專賣局員工到庭結證明確，並有相片一幀附卷可憑，且查獲之
    數量只有四條，亦有台中市警察局第一分局現場檢查紀錄表一紙附卷可憑，是以
    被告丙○○辯稱是朋友拿去，沒有販賣等語，即屬可採，再查現場並無警員或公
    賣局之人員喬裝客人去購買前開未稅洋菸，公賣局人員會到現場是因為要查獲米
    酒抬價，業據證人乙○○到庭結證明確，是以亦無從證明被告等人有賣出該未稅
    洋菸之意思，況前開條例亦不處罰未遂，自不得僅憑現場扣得四條未稅洋菸及公
    訴人前開推測之詞，即認被告二人均犯台灣省內菸酒專賣暫行條例第三十條第一
    項、第三十七條第五款之罪。
五、此外，復查無其他積極之證據，足資證明被告涉有前開犯行，依法應為無罪之諭
    知。
據上論斷，應依刑事訴訟法第四百五十二條、第三百零一條第一項，判決如主文。
中    華    民    國      九十      年       四      月     十七    日
                              臺灣台中地方法院刑事第二庭
                                    法官  陳 如 玲
右正本證明與原本無異。
如不服本判決，應於判決送達後十日內向本院提出上訴狀，上訴於臺灣高等法院臺中
分院( 須附繕本 )。
                                    書記官
中    華    民    國      九十      年       四      月     十八    日


司法院資訊處製作；財團法人民間司法改革基金會備份。
